# 陈版，新收入准则下收入的确认时点

提问人：a8730760 时间：2019-01-16 14:51:16
案例上市公司 A 从事体检业务，其控股子公司 B 从事基因检测业务。客户 C 购买的是体检加基因检测的套餐，在 A 公司体检 3 天后出具体检报告，A 公司会将取得基因检测样本以快递的形式发给 B 公司，B 公司在收到样本后 10 天左右出具检测报告。A 公司的收入确认原则是在客户体检结束的当天确认体检收入，并暂估基因检测的成本。B 公司在出具检测报告后确认收入。 1 、陈总A 公司和B 公司的收入确认原则是否可以？ 2 、A公司在完成体检当天和出具体检报告那天确认收入是合理的。 3 、在新准则下 A公司是不是应该在体检完成时确认收入暂估基因检测的成本，往来挂合同资产，B 公司在出具检测报告后确认收入同时 A 公司将合同资产转到应收账款。请陈总帮忙指点下

回答人：chenyiwei
个人理解，在新准则下，是否应将普通体检和基因检测看作两个单项履约义务，将合同总价在两者之间按单独售价比例分拆，分别在服务完成时确认各自对应的收入？
建议首先对照新准则下 “识别履约义务” 的规定予以分析考虑。